【裁判字號】    99,台上,794
【裁判日期】    990204
【裁判案由】    違反毒品危害防制條例
【裁判全文】
最高法院刑事判決              九十九年度台上字第七九四號
上  訴  人  甲○○
上列上訴人因違反毒品危害防制條例案件，不服台灣高等法院台
南分院中華民國九十七年一月二十四日第二審判決（九十七年度
上訴字第三四號，起訴案號：台灣台南地方法院檢察署九十六年
度毒偵字第二五００號），提起上訴，本院判決如下：
    主  文
上訴駁回。
    理  由
按刑事訴訟法第三百七十七條規定：上訴於第三審法院，非以判
決違背法令為理由不得為之；是提起第三審上訴，應以原判決違
背法令為理由，係屬法定要件。如果上訴理由書狀並未依據卷內
訴訟資料具體指摘原判決不適用何種法則或如何適用不當；或所
指摘原判決違法情事，顯與法律規定得為第三審上訴理由之違法
情形不相適合；均應認其上訴為違背法律上之程式，予以駁回。
本件原判決維持第一審論處上訴人甲○○施用第一級毒品（累犯
）罪刑（處有期徒刑一年）之判決，駁回上訴人在第二審之上訴
。上訴人之上訴意旨略稱：上訴人在台南市中山公園遭警逮捕時
，警方僅告知涉及搶奪罪嫌，即強將上訴人帶回，配合被害人指
認，並無拘票或搜索票，警方將上訴人強行帶回警局並採尿送驗
，自屬違法。又原審未傳喚上訴人到庭，遽行判決，顯然有損上
訴人權益。況且上訴人施用海洛因毒品一次，即經論處有期徒刑
一年，亦嫌過重等語。
惟查：原判決認上訴人之第二審上訴意旨，並未依據卷內訴訟資
料指摘或表明第一審判決有何足以影響判決本旨之不當或違法，
而構成應予撤銷之具體事由，僅徒憑己意請求從輕量刑，難謂上
訴適法，乃以上訴人之第二審上訴理由書狀，並未敘述具體理由
，其上訴不合法律上之程式，而不經言詞辯論，予以駁回。從形
式上觀察，原判決並無違背法令之情形。又原判決既係以上訴人
之第二審上訴書狀未敘述具體理由，而依刑事訴訟法第三百六十
七條、第三百七十二條規定，不經言詞辯論，維持第一審論處上
訴人施用第一級毒品（累犯）罪刑之判決，駁回上訴人在第二審
之上訴，自得不經言詞辯論為之，原審未傳喚上訴人到庭，自未
違法。上訴意旨執此指摘原判決違法，殊屬誤會。又依卷附警詢
筆錄所載，上訴人於警詢係供稱：「（問：警方於【民國】九十
六年七月四日下午十八時三十分許，在台南市中山公園內，據報
前往查察時，見你與朋友在公園內，經警盤查，你坦承剛因竊盜
案於九十六年六月八日出台南監獄，服刑完畢，再經警查詢，發
現你犯有毒品前科，認有吸食毒品傾向，再經你同意至本分局調
查並製作調查筆錄，是否屬實？）是的」、「（問：你是否同意
接受警方採集你的尿液送驗？）我同意」（見警局卷第二頁）；
則上訴人所稱：遭警察強行帶回採尿送驗云云，自非依據卷內訴
訟資料而為主張。此外，本件上訴意旨，復未依據卷內訴訟資料
具體指摘原判決認其第二審上訴理由書狀未敘述具體理由乙節，
究係不適用何種法則或如何適用不當，亦與法律規定得為第三審
上訴理由之違法情形不相適合。本件上訴違背法律上之程式，予
以駁回。
據上論結，應依刑事訴訟法第三百九十五條前段，判決如主文。
中    華    民    國  九十九  年    二    月    四    日
                      最高法院刑事第七庭
                          審判長法官  林  永  茂
                                法官  蘇  振  堂
                                法官  蕭  仰  歸
                                法官  林  立  華
                                法官  陳  世  淙
本件正本證明與原本無異
                                      書  記  官
中    華    民    國  九十九  年    二    月   十一   日
                                                      V

司法院資訊處製作；財團法人民間司法改革基金會備份。
